【裁判字號】    97,訴,599
【裁判日期】    970326
【裁判案由】    毒品危害防制條例
【裁判全文】
臺灣板橋地方法院刑事判決               97年度訴字第599號
公  訴  人  臺灣板橋地方法院檢察署檢察官
被      告  甲○○
上列被告因違反毒品危害防制條例案件，經檢察官提起公訴（97
年度毒偵字第211 號），被告於準備程序中對被訴事實為認罪之
陳述，本院合議庭裁定由受命法官獨任行簡式審判程序，判決如
下：
    主  文
甲○○施用第一級毒品，累犯，處有期徒刑捌月。又施用第二級
毒品，累犯，處有期徒刑伍月。應執行有期徒刑壹年。
    事  實
一、甲○○於民國89年起因施用毒品案件，先後2 次由本院裁定
    送觀察、勒戒後，均認無繼續施用毒品傾向，分別於89 年5
    月6 日、91年9 月23日執畢釋放出所，並經臺灣板橋地方法
    院檢察署檢察官以89年度毒偵字第3338號、91年度毒偵字第
    2789號為不起訴處分確定。復因施用第一級、第二級毒品案
    件，經本院以93年度訴字第1120號判處應執行有期徒刑1 年
    2 月確定，於94年10月5 日縮刑假釋出監，95年1 月20日縮
    刑執行完畢。復於95年間因施用第二級毒品、竊盜案件，再
    經臺灣桃園、士林地方法院分別以95年度易字第1514號、96
    年度易字第497 號判處有期徒刑5 月、10月確定，經減刑後
    應執行有期徒刑6 月15日，甫於96年8 月13日執行完畢。詎
    其猶不知悔改，另基於施用第一級毒品海洛因及第二級毒品
    甲基安非他命（起訴書誤載為安非他命）之犯意，先於96年
    10月23日15時51分為警採尿前回溯26小時內某時，在台北縣
    新莊市某友人之住居處，將海洛因粉末摻入香菸點火吸食之
    方式施用第一級毒品海洛因1 次，復於96年10月23日15時51
    分為警採尿前回溯96小時內某時，在上開處所，將安非他命
    置於吸食器點火燒烤之方式施用第二級毒品甲基安非他命1
    次。嗣於96年10月23日15時10分許，經警依法通知其到場並
    接受採尿後而查悉上情。
二、案經臺北縣政府警察局新莊分局移送臺灣板橋地方法院檢察
    署檢察官偵查起訴。
    理  由
一、訊據被告甲○○對於施用第一、二級毒品之犯行坦承不諱，
    且被告於上述時間為警採其尿液送驗結果，均呈海洛因代謝
    物嗎啡類、甲基安非他命類陽性反應，有臺灣檢驗科技股有
    限公司96年11月8 日濫用藥物檢驗報告在卷可憑。按海洛
    因施用入人體後水解還原成嗎啡，再循嗎啡之代謝方式排出
    體外；尿液中能否驗出嗎啡陽性反應，與其投與量、投與途
    徑、採尿時間、個人體質及檢測方法之靈敏度有關，國外曾
    有文獻報導注射6 毫克之海洛因鹽酸鹽，其代謝物嗎啡之平
    均可檢出時限約為26小時，業據行政院衛生署藥物食品檢驗
    局分別以73藥檢壹字第030221號函及81藥檢壹字第8114885
    號函釋明在案。甲基安非他命經口服投與後約70 %於24小
    時內自尿中排出，約90 %於96小時內自尿中排出，由於甲基
    安非他命成分之檢出與其投與方式、投與量、個人體質、採
    尿時間與檢測儀器之精密度等諸多因素有關，因此僅憑尿液
    中呈甲基安非他命陽性反應，並無法確實推算吸食時間距採
    集時間之長短，惟依上述資料推斷，最長可能不會超過4 日
    等事實，亦經行政院衛生署藥物食品檢驗局民國81年2 月8
    日（81）藥檢1 字第00 1156 號函示明確。因此，被告應有
    在上揭犯罪時地分別施用海洛因及安非他命之行為甚明。又
    被告因施用毒品於91年間勒戒執行完畢釋放出所後，於5 年
    內再因施用毒品案件，經本院以93年度訴字第1120號判處應
    執行有期徒刑1 年2 月確定等情，有台灣高等法院被告前案
    查註紀錄表之記載可憑，是其再為本件施用毒品犯行，已非
    毒品危害防制條例第20、23條所定之「初犯」或「5 年後再
    犯」情形（最高法院95年度第7 次刑事庭會議紀錄參照），
    自應依法論科。
二、核被告所為，係犯毒品危害防制條例第10條第1 項、第2 項
    之罪，其持有第一級毒品海洛因、第二級毒品安非他命之低
    度行為，均為施用毒品之高度行為所吸收，不另論罪。被告
    所犯前揭二罪名間，犯意各別，罪名有異，應分論並罰。又
    被告有如本判決事實欄所述論罪科刑之執行紀錄，有被告前
    案紀錄表可參，其於上開有期徒刑執行完畢後5 年內故意再
    犯上開有期徒刑以上之罪，為累犯，應依刑法第47條第1 項
    規定，加重其刑。爰審酌被告曾因施用毒品經觀察、勒戒後
    ，獲不起訴處分之寬典後，復因違反毒品危害防制條例案件
    受刑之科處及執行之紀錄，猶施用毒品再犯本罪，顯見其自
    制力薄弱，且未衷心悛悔，漠視法令之禁制濫用藥品，應予
    非難，兼衡其施用毒品所生危害實以自戕健康為主，暨被告
    犯後坦承犯行之態度等一切情狀，分別量處如主文所示之刑
    ，並定其應執行刑。
據上論斷，應依刑事訴訟法第273 條之1 第1 項、第299 條第1
項前段，毒品危害防制條例第10條第1 項、第2 項，刑法第11條
前段、第47條第1 項、第51條5 款，判決如主文。
本案經檢察官王家春到庭執行職務。
中    華    民    國    97    年    3     月    26    日
                  刑事第六庭    法  官   古秋菊
以上正本證明與原本無異。
如不服本判決，應於判決送達後10日內敘明上訴理由，向本院提
出上訴狀。
                                書記官   陳永訓
中    華    民    國    97    年    3     月    26    日
附錄本案論罪科刑法條全文：
毒品危害防制條例第10條：
施用第一級毒品者，處6 月以上5 年以下有期徒刑。
施用第二級毒品者，處3 年以下有期徒刑。


司法院資訊處製作；財團法人民間司法改革基金會備份。
